臺灣嘉義地方法院民事判決
111年度嘉簡字第783號
原      告  台灣糖業股份有限公司

法定代理人  陳昭義  
訴訟代理人  柳名奮  
被      告  黃莑竣  
                      現於法務部○○○○○○○○○○○執行中
            林仰修  


上列當事人間請求侵權行為損害賠償事件，原告就本院111年度
易字第251號竊盜案件提起刑事附帶民事訴訟，經本院刑事庭以1
11年度附民字第107號裁定移送而來，本院於民國111年12月1日
言詞辯論終結，判決如下：
    主      文
被告應連帶給付原告新臺幣5,950元。
原告其餘之訴駁回。
本判決第1項得假執行。
原告其餘假執行之聲請駁回。 
    事實及理由
一、本件被告林仰修經合法通知，未於最後言詞辯論期日到場，
    核無民事訴訟法第386條各款所列情形，爰依民事訴訟法第3
    85條第1項前段規定，准原告之聲請，由其一造辯論而為判
    決。
二、原告主張：被告黃莑竣駕駛車牌號碼000-0000號自用小客車
    、被告林仰修駕駛車牌號碼000-0000號自用小客車，於民國
    110年10月初間某日，前往址設嘉義縣○○鄉○○村○○○○0號台糖
    公司精農事業部南靖蘭場下稱（系爭蘭場），由被告林仰修
    把風、被告黃莑竣接續徒手搬運竊取電纜線（下稱系爭電纜
    線）共2,745公尺得逞。嗣因原告公司之系爭蘭場場長柳名
    奮發覺系爭電纜線遭竊而報警處理，被告等因共同犯竊盜罪
    ，被告黃莑竣判處有期徒刑5月、被告林仰修判處有期徒刑4
    月確定。被告為竊盜系爭電纜線，破壞高壓配電板（下稱系
    爭配電板），致系爭配電板受損，原告主張系爭配電板帳面
    原值新臺幣（下同）120,000元、系爭電纜線354,510元，合
    計受有474,510元之損害，原告僅向被告請求連帶賠償472,5
    00元，爰依共同侵權行為之法律關係，提起本件訴訟等語，
    並聲明：㈠被告應連帶給付原告472,500元。㈡請准供擔保宣
    告假執行。
三、被告方面：
　㈠被告黃莑竣則以：被告至案發現場時電纜線已被截成一小段
    段，我們只能徒手搬運二截電纜線至後車廂駛離案發現場，
    後來拿去變賣，買方卻告知1公斤只值3,500元，我們總共獲
    得3,500元，原告請求金額過於嚴苛，被告願意出獄後找份
    穩定工作，扣除生活費用外於能力範圍內償還積欠原告之金
    額，請鈞院公正判決。我們沒有拿那麼多，要我們賠償那麼
    多金額不合理，車子無法載運那麼多電纜線等語，資為抗辯
    。並答辯聲明：請求駁回原告之訴。
　㈡被告林仰修辯稱：對於本案無其他意見。
四、得心證之理由：
　㈠按因故意或過失，不法侵害他人之權利者，負損害賠償責任
    ，民法第184條第1項前段定有明文。又所謂共同侵權行為，
    係指數人共同不法對於同一之損害，與以條件或原因之行為
    。加害人於共同侵害權利之目的範圍內，各自分擔實行行為
    之一部，而互相利用他人之行為，以達其目的者，仍不失為
    共同侵權行為人，而應對於全部所發生之結果，連帶負損害
    賠償責任（最高法院78年度台上字第2479號判決意旨可資參
    照）。經查，本件被告等共同意圖為自己不法之所有，基於
    竊盜之犯意聯絡，由被告黃莑竣駕駛車牌號碼000-0000號自
    用小客車、被告林仰修駕駛車牌號碼000-0000號自用小客車
    ，於110年10月初間某日前往系爭蘭場，由被告林仰修把風
    、被告黃莑竣接續徒手搬運竊取溫室內之電纜線2捆。被告
    等上開行為分別經本院以111年度易字第215號刑事判決、11
    1年度嘉簡字第923號刑事簡易判決（下合稱系爭刑事判決）
    ，判處被告黃莑竣共同犯竊盜罪，處有期徒刑5月，如易科
    罰金，以1,000元折算1日；被告林仰修共同犯竊盜罪，處有
    期徒刑4月，如易科罰金，以1,000元折算1日確定在案，業
    經本院依職權調閱前開案件刑事卷宗核閱無訛，堪信為真實
    。依上開規定及說明，被告等應就共同竊盜之2捆電纜線，
    負共同侵權行為之損害賠償責任。
　㈡又按不法毀損他人之物者，被害人得請求賠償其物因毀損所
    減少之價額；負損害賠償責任者，除法律另有規定或契約另
    有訂定外，應回復他方損害發生前之原狀；損害賠償，除法
    律另有規定或契約另有訂定外，應以填補債權人所受損害及
    所失利益為限，民法第196條、第213條第1項、第216條第1
    項分別定有明文。經查，依刑事判決認定之犯罪事實，被告
    黃莑竣、林仰修未經原告同意，擅自進入系爭蘭場，由被告
    林仰修把風、被告黃莑竣接續徒手搬運所拾取之現場電纜線
    2捆，被告黃莑竣於本院刑事庭審理中供稱：我們偷到的電
    纜線是很細的、黑色外皮那種，大概2至3捆，由我跟林仰修
    平均分配所得，我們後來拿去變賣，賣的人說1公斤算150元
    ，我們總共獲得3,500元等語（見本院111年度易字第251號
    卷第78頁），可換算被告等共同竊取之2捆電纜線約24公斤
    【計算式：3500÷150＝24（小數點以下無條件進位）】，佐
    以14MM平方電纜線1公尺約0.203公斤，有訴外人即原告訴訟
    代理人柳名奮陳報狀1紙存卷可參（見本院111年度易字第25
    1號卷第99頁），是被告等共同竊取之2捆電纜線為119公尺
    【計算式：24÷0.203＝119（小數點以下無條件進位）】，對
    照訴外人柳名奮於本院刑事庭審理中陳稱：黑色外皮、最細
    線徑14MM平方的電纜線，1公尺計價50元等語（見本院111年
    度易字第251卷第78頁），依此計算，則被告等共同竊取之2
    捆電纜線價值5,950元【計算式：119×50＝5,950】，是原告
    請求被告等連帶賠償2捆電纜線價值於5,950元之範圍內，應
    予准許，逾此範圍之請求，則於法無據。
　㈢至於原告主張被告等共同竊取系爭電纜線共2,745公尺，且被
    告等為竊取系爭電纜線而毀損系爭配電板，造成原告財務損
    失合計472,500元，惟此非屬系爭刑事判決所認定之事實，
    原告遭被告等竊取之物品及數量，經本院刑事庭調查全部偵
    審卷證資料後，僅認定為電纜線2捆，其餘部分無從認定為
    被告等共同竊取行為所造成之財物損害，則原告就此部分請
    求被告等連帶賠償，尚難准許，應予駁回。
五、綜上所述，原告依共同侵權行為之法律關係，請求被告等連
    帶給付5,950元，為有理由，應予准許。逾此範圍之請求，
    則無理由，應予駁回。　
六、本件原告勝訴部分係就民事訴訟法第427條第1項訴訟適用簡
    易程序所為被告敗訴之判決，依同法第389條第1項第3款之
    規定，應依職權宣告假執行，此部分原告陳明願供擔保，請
    准宣告假執行，無非係促請本院依職權為假執行之發動，自
    無為准駁諭知之必要。至原告敗訴部分，其假執行之聲請失
    所附麗，應併予駁回。
七、本件事證已臻明確，兩造其餘攻擊防禦方法，經審酌後核與
    判決結果不生影響，爰不逐一論述。
八、本件原告提起本件損害賠償事件係刑事附帶民事訴訟，經本
    院刑事庭依刑事訴訟法第504條第1項移送前來，依同條第2
    項規定免納裁判費，然訴訟中別無其他訴訟費用之發生，故
    本院自毋庸為訴訟費用裁判之諭知。　　
中　　華　　民　　國　　111 　年　　12　　月　　8 　　日
                  臺灣嘉義地方法院嘉義簡易庭
                                  法　官　羅紫庭
以上正本係照原本作成。
如對本判決上訴，須於判決送達後20日內向本庭（嘉義市文化路
308之1號）提出上訴狀（均須按他造當事人之人數附繕本）。如
委任律師提起上訴者，應一併繳納上訴審裁判費。
中　　華　　民　　國　　111 　年　　12　　月　　8 　　日
                                  書記官  江柏翰